臺灣高等法院臺南分院刑事判決　　　　 96年度上易字第421號
上　訴　人　臺灣雲林地方法院檢察署檢察官
被　　　告　甲○○
上列上訴人因被告竊盜案件，不服臺灣雲林地方法院96年度易字
第226號中華民國96年5月31日第一審判決（起訴案號：臺灣雲林
地方法院檢察署96年度偵字第1066號號），提起上訴，本院判決
如下：
    主  文
原判決撤銷。
甲○○竊盜，累犯，處拘役壹佰貳拾日，如易科罰金，以新臺幣
壹仟元折算壹日，減為拘役陸拾日，如易科罰金，以新臺幣壹仟
元折算壹日。
    事  實
一、甲○○曾於民國（下同）94年間因施用毒品案件，經台灣台
    南地方法院判處有期徒刑7月確定，於95年2月26日執行完畢
    。甲○○仍不知悔改，因施用毒品成癮，缺錢購毒，復基於
    意圖為自己不法所有之犯意，於95年11月22日10時許起，騎
    乘車牌號碼UPD-590號輕型機車，前往雲林縣虎尾鎮穎川里
    頂南215之7至11號間，接續竊取戊○○、丙○○、己○○、
    乙○○及丁○○所管領之水溝蓋各1個〔各價值新臺幣（下
    同）1,500元，行竊地點詳如附表所示〕，得手後因無法變
    賣，遂於95年11月22日11時許，將上開水溝蓋丟棄在雲林縣
    虎尾鎮興南大橋下。
二、案經雲林縣警察局虎尾分局報請臺灣雲林地方法院檢察署檢
    察官偵查起訴。
    理  由：
一、右揭事實，業據被害人戊○○、丙○○、己○○、乙○○及
    丁○○之警詢筆錄，及被害人丙○○、己○○與乙○○於原
    審審理時指訴明確。亦證稱：遭竊取之水溝蓋係鋪設於被害
    人戊○○、丙○○、己○○、乙○○及丁○○各戶住宅前方
    之社區公有地，其等購買「荷園」社區房屋時，建商即已鋪
    設，遭竊取之水溝蓋，每個價值約1,500元等語。堪認被告
    竊取之5個水溝蓋，應為社區共有物，而在被害人戊○○、
    丙○○、己○○、乙○○及丁○○管領及持有中。並有現場
    照片7張在卷可稽、被告於原審審理時坦承上開犯罪事實，
    並有被告之警詢筆錄在卷可佐。被告之自白與相關證據均相
    符合，本件事證明確，被告之犯行應堪認定。
二、核被告所為，均係犯刑法第320條第1項普通竊盜罪。如果該
    項犯罪，係由行為人以單一行為接續進行，縱令在犯罪完畢
    以前，其各個舉動，已與該罪之構成要件完全相符，但在行
    為人主觀上對於各個舉動，不過為其犯罪行為之一部分者，
    當然成立一罪，二十八年上字第三四二九號判例可資參照，
    被告於同時同地之時地所實施之犯行，倘係侵害相同法益者
    ，各行為之獨立性極為薄弱，依一般社會健全觀念，在時間
    差距上，難以強行分開，在刑法評價上，以視為數個舉動之
    接續施行，合為包括之一行為予以評價，較為合理，則屬接
    續犯，而為包括之一罪。被告竊取之水溝蓋係鋪設於「荷園
    」社區之公有地上，應為「荷園」社區所共有，且被告犯罪
    之時間、地點密接，被告竊取5個水溝蓋，應係基於一個竊
    盜之主觀犯意，而時間、地點密接，應為接續犯。
三、被告於94年間因施用毒品案件，經台灣台南地方法院判處有
    期徒刑7月確定，於95年2月26日執行完畢，有臺灣高等法院
    被告前案紀錄表1份在卷可稽。被告於有期徒刑執行完畢後
    ，5年內故意再犯本件有期徒刑以上之罪，為累犯，應依刑
    法第47條第1項加重其刑。
四、原審予以論罪科刑，固非無見，惟查：原審認為被告竊取之
    5個水溝蓋，分別為被害人戊○○、丙○○、己○○、乙○○及丁○○所管領及持有中，侵害5個相同的法益，應分論
    併罰，容有未洽。公訴人為被告利益上訴意旨，指摘原判決
    不當，為有理由，應由本院將原判決撤銷改判，爰審酌被告
    犯後雖坦承犯行，然竊取水溝蓋，雖未獲利，但造成被害人
    生活不便及往來危險，危害甚重，等一切情狀，量處如主文
    所示之刑，並諭知易科罰金之折算標準，以示懲儆。又被告
    所犯之罪均在96年4月24日以前，合於中華民國罪犯減刑條
    例之條件，依法減其刑期二分之一。
五、被告經合法傳喚，無正當理由不到庭，爰不待其陳述逕行判
    決。
據上論結，應依刑事訴訟法第369條第1項前段、第364條、第299
條第1項前段、第371條，刑法第320條第1項、第47條第1項、第
41條第1項前段、第2項、刑法施行法第1條之1，中華民國96年罪
犯減刑條例第2條第1項第3款、第7條第2項，判決如主文。
本案經檢察官趙中岳到庭執行職務。
中　　華　　民　　國　　96　　年　　8 　　月　　14　　日
                  刑事第五庭    審判長法　官  楊明章
                                      法　官  顏基典
                                      法　官  楊子莊
以上正本證明與原本無異。
不得上訴。
　　　　　　　　　　　　　　　　　　　書記官  王全龍
中　　華　　民　　國　　96　　年　　8 　　月　　15　　日
附錄本判決論罪科刑法條：
中華民國刑法第320條
意圖為自己或第三人不法之所有，而竊取他人之動產者，為竊盜
罪，處五年以下有期徒刑、拘役或五百元以下罰金。
意圖為自己或第三人不法之利益，而竊佔他人之不動產者，依前
項之規定處斷。
前二項之未遂犯罰之。
